【裁判字號】    99,易,840
【裁判日期】    990406
【裁判案由】    竊盜
【裁判全文】
臺灣臺中地方法院刑事判決               99年度易字第840號
公  訴  人  臺灣臺中地方法院檢察署檢察官
被      告  甲○○
上列被告因竊盜案件，經檢察官提起公訴（99年度偵字第1308號）
，本院判決如下：
    主       文
甲○○共同攜帶兇器竊盜，處有期徒刑陸月，如易科罰金，以新
臺幣壹仟元折算壹日。
    犯 罪 事 實
一、甲○○曾因違反兒童及少年性交易防制條例案件，經本院以
    92年度中簡上字第16號判決判處有期徒刑3月確定，於92 年
    5月9日以易科罰金執行完畢（本件不構成累犯）。其於97
    年5月29日凌晨4時24分許，與宋鴻政（經檢察官另案提起公
    訴）共同基於意圖為自己不法所有之犯意聯絡，由宋鴻政負
    責攜帶其所有之T字型扳手、鐵槌等客觀上具危險性、可供
    作兇器使用之工具下手行竊，甲○○則負責駕駛車牌號碼QO
    －1307號自用小客車在旁把風、接應，其2人在臺中市○○
    路與博館2街口選定作案目標後，宋鴻政即以所攜之鐵槌，
    打破停放於該處乙○○所有之車牌號碼7383－LJ號自用小客
    車右前方副駕駛座車窗後，竊取乙○○置於該小客車內之第
    一銀行存摺1本、郵局存摺1本、華僑銀行存摺1本、國票證
    券存摺1本、舊式身分證及汽車駕照各1枚、高速公路回數票
    1本及黃色皮夾1只、新臺幣300元等物得手。嗣因宋鴻政行
    竊時觸動車輛警報器，乙○○發覺遭竊，旋與其夫在後追捕
    ，惟甲○○駕駛車牌號碼QO－1307號自用小客車在臺中市○
    ○路23號前接應，其2人乃逃離現場，俟宋鴻政於另案偵訊
    中供出上情始查獲。
二、案經臺灣臺中地方法院檢察署檢察官自動偵查起訴。
    理    由
一、按當事人、代理人或辯護人於法院調查證據時，知有第159
    條第1項不得為證據之情形，而未於言詞辯論終結前聲明異
    議者，視為有前項之同意，刑事訴訟法第159條之5第2項定
    有明文。此乃係基於證據資料愈豐富，愈有助於真實發現之
    理念，酌採當事人進行主義之證據處分權原則，並強化言詞
    辯論主義，透過當事人等到庭所為之法庭活動，在使訴訟程
    序順暢進行之要求下，承認傳聞證據於一定條件內，得具證
    據適格。此種「擬制同意」，因與同條第1項之明示同意有
    別，實務上常見當事人等係以「無異議」或「沒有意見」表
    示之，斯時倘該證據資料之性質，已經辯護人閱卷而知悉，
    或自起訴書、原審判決書之記載而了解，或偵、審中經檢察
    官、審判長、受命法官、受託法官告知，或被告逕為認罪答
    辯或有類似之作為、情況，即可認該相關人員於調查證據之
    時，知情而合於擬制同意之要件（最高法院96年度台上字第
    4174號判決要旨參照）。查本判決採為證據之證人乙○○、
    翁俊源於警詢中及共犯宋鴻政於偵查中陳述之證據能力，均
    未經檢察官或被告甲○○於本案審判期日加以爭執，且迄至
    言詞辯論終結前亦未聲明異議，本院審酌該等陳述製作時之
    情況，尚無違法不當之瑕疵，且為證明犯罪事實存否所必要
    ，本院認為以之作為證據應屬適當，揆諸前開說明，自均具
    證據能力。
二、訊據被告甲○○對上揭竊盜犯行於偵訊及本院審理時均坦承
    不諱，核與證人即共犯宋鴻政於偵查中陳述之情節相符，並
    經證人乙○○、翁俊源於警詢時指述無訛，足認被告之自白
    與事實相符。本案事證明確，被告犯行堪予認定。
三、核被告甲○○所為，係犯刑法第321條第1項第3款之攜帶兇
    器竊盜罪。被告甲○○與共犯宋鴻政間有犯意聯絡及行為分
    擔，均為共同正犯。至被告固曾因違反兒童及少年性交易防
    制條例案件，經本院以92年度中簡上字第16號判決判處有期
    徒刑3月確定，於92年5月9日以易科罰金執行完畢等情，業
    據本院調閱臺灣臺中地方法院檢察署92年度執字第3983 號
    卷宗查核無誤，並有該卷宗影本在卷可稽；雖卷附之臺灣高
    等法院被告前案紀錄表記載被告於92年5月9日入監，指揮書
    執畢日期為92年9月8日云云，惟經本院調查結果，彼時被告
    甲○○並無入監執行之紀錄，此部分記載容屬有誤。則被告
    所犯本件有期徒刑以上之竊盜犯行，尚非在前開有期徒刑執
    行完畢後5年內所為，與刑法第47條第1項累犯規定之要件不
    合，自無從論以累犯，檢察官認應依刑法第47條第1項規定
    加重其刑，尚有未洽，附予敘明。爰審酌被告之素行不佳、
    其與共犯宋鴻政共同攜帶兇器行竊，時間係夜間，對社會安
    寧及被害人所造成之危害非輕，暨被告分擔把風接應之犯罪
    情節，及其犯後坦承犯行之態度等一切情狀，量處如主文所
    示之刑，並諭知易科罰金之折算標準，以示懲儆。
據上論斷，依刑事訴訟法第299條第1項前段，刑法第28條、第
321 條第1項第3款、第41條第1項，刑法施行法第1條之1，判決
如主文。
中    華    民    國    99    年    4    月    6     日
                 刑事第四庭    法  官  鄭永玉
以上正本證明與原本無異。
如不服本判決應於收受送達後10日內向本院提出上訴書狀，並應
敘述具體理由；其未敘述上訴理由者，應於上訴期間屆滿後20日
內向本院補提理由書（均須按他造當事人之人數附繕本）「切勿
逕送上級法院」。
                               書記官  蔡伸蔚
中    華    民    國    99    年    4    月    6     日
附錄論罪科刑法條：
刑法第321條第1項第3款
（加重竊盜罪）
犯竊盜罪而有左列情形之一者，處 6 月以上、 5 年以下有期徒
刑：
一、於夜間侵入住宅或有人居住之建築物、船艦或隱匿其內而犯
    之者。
二、毀越門扇、牆垣或其他安全設備而犯之者。
三、攜帶兇器而犯之者。
四、結夥三人以上而犯之者。
五、乘火災、水災或其他災害之際而犯之者。
六、在車站或埠頭而犯之者。
前項之未遂犯罰之。

司法院資訊處製作；財團法人民間司法改革基金會備份。
